---
title: "Continuación de VAN y TIR"
author: "Jenniffer Beatriz Aleman Castillo"
date: "2023-10-23"
output: word_document
---

```{r setup, include=FALSE}
knitr::opts_chunk$set(echo = TRUE)
```

## 

sumar todos los pagos por días y sumar todos los gastos por días.
Lo interesate es el SALDO DISPONIBLE (Flujo 1 "F1").

Para una empresa se deben hacer proyecciones con los datos que ya sucedieron.

F1 = 317.4
f2 = 1459
F3 = 0
2334.79
F4 = 875
F5 = 174 y credito de 1000 
F6 = 1932
F7 = 928.20

0 = -5000
1 = 317.4
2 = 1459
3 = 2334.79


```{r}
flujos_caja <- c(317.4, 1459, 2334.79)
tasa_descuento <- 0.05
vna <- sum(flujos_caja/(1+tasa_descuento)^seq_along(flujos_caja))
vna
```


```{r}
flujos_caja <- c(2500, 2000, 1500)

tasa_descuento <- 0.05
vna <- sum(flujos_caja/(1+tasa_descuento)^seq_along(flujos_caja))
vna
```


al 5%
2500, 2000, 1500
VAN es 5490



sql  #" $ es de visual veisi

where transacciones_contables.fecha_transaccion < #" $ Format("yyyy-mm-dd") & "# AND transacciones_contables.tipo_transaccion = 'Ingreso'


# *QUE ES UN TIGER EN SQL?*


```{r}
cuota = 1836
interes = 0.16


resultado = cuota / (1+interes)
resultado
```

pagos_cuotas / 1 + tasa


#----------------------------------------------------------------


# COdigo del VAN y TIR del Lic. Aquino

Es para simular el VAN y TIR despues:

VAN y TIR deterministico

Tarea: Simular los flujos de efectivos




















