---
title: "24 Octubre - Capítulo 4: Error Estándar e Intervalos de Confianza"
author: "Jenniffer Beatriz Aleman Castillo"
date: "2023-10-24"
output: word_document
---

```{r setup, include=FALSE}
knitr::opts_chunk$set(echo = TRUE)
```

# **Tarea:** Investigar la distribución triangular

## 2 Intervalo de confianza para la media. 

Población total:
miu +- Z deviación

Por lo tanto, sise puede calcular un intervalo para una población completa, no solo para la muestra.


```{r}
poblacion <- round(runif(400000, 5, 90), 0)
poblacion
```

## Obtener muestra

```{r}
muestra<- sample(poblacion,size=20,replace=FALSE) 
mean(muestra) 
```


```{r}
muestra2<- sample(poblacion,size=20,replace=FALSE) 
mean(muestra2) 
```



```{r}
muestra3<- sample(poblacion,size=20,replace=FALSE) 
mean(muestra3)
```


## Extraer las muestras con un ciclo for

```{r}
n <- 100 
media_muestral <- matrix(0, n,1) 
for (i in 1:n) { 
  media_muestral[i,1]=mean(sample(poblacion,size=20,replace=FALSE)) 
  } 

```

```{r}
mean(poblacion)
mean(media_muestral)
```


## Histograma


```{r}
hist(media_muestral, main="Histograma de la media muestral", n=30) 
```


## 2.1 Caso 1: Si NO conocemos la varianza o desviación estándar de la población 
Cuando la población tiende a infinito la distribución t tiende a la normal, por eso en R solo se usa la t.

```{r}
t.test(muestra2, conf.level =.90)[["conf.int"]] 
```

## 2.2 Caso 2: Si conocemos la varianza o la desviación estándar de la población 


```{r}
ic_media_var_pob <- function(y, sigma, nc, variable) 
{ 
  z <- qnorm(nc+(1-nc)/2) 
  n <- length(y) 
  i_sup <- mean(y)+z*sigma/sqrt(n) 
  i_inf <- mean(y)-z*sigma/sqrt(n)
  texto <- sprintf("Estamos %s%% seguros que el promedio de %s está entre %.2f y %.2f.", (nc*100), variable, i_inf, i_sup) 
  return(list(texto)) 
} 
```

```{r}
sigma= 24.55
ic_media_var_pob(muestra2,sigma,.95,"edad") 
```


# 3 Intervalo de confianza para las diferencias de medias 

### Base de datos

```{r}
library(readxl) 
setwd("C:/Users/MINEDUCYT/Downloads") 
enoe <- read_xlsx("enoe.xlsx") 
```

## 3.1 Caso 1: Si NO se conoce la varianza o desviación estándar de las poblaciones 

```{r}
library(dplyr) 
hombres <- subset(enoe, sex=="Hombre") 
hombres<-hombres$ingreso_mensual 
mujeres <- subset(enoe, sex=="Mujer") 
mujeres <- mujeres$ingreso_mensual 
```

## intervalo de confianza cuando no conocemos la varianza de la población

```{r}
ic_dosmedias_nvp <- function(x,y,var_ig, nc, variable) 
{ 
  t <- t.test(x, y, var.equal = var_ig, conf.level = nc)[["conf.int"]] 
i_inf <- t[1] 
i_sup <- t[2] 
texto <- sprintf("Estamos %s%% seguros que la diferencia del %s promedio entre ambas muestras está entre %.2f y %.2f.", 
                 (nc*100), variable, i_inf, i_sup) 

resumen <- sprintf("%s%% IC: %.2f a %.2f", 
                   (nc*100), i_inf, i_sup) 
return(list(texto, resumen)) 
}
```


• Si la varianza entre ambas muestras es la misma usamos var_ig=TRUE. Observa que en este caso el comando consume las muestras y pregunta si consideramos que las muestras tienen la misma varianza o no. Si es la misma usamos 

```{r}
ic_dosmedias_nvp (x=hombres, y=mujeres, var_ig=TRUE, nc=.95, variable="salario")[[1]] 
```

```{r}
ic_dosmedias_nvp (x=hombres, y=mujeres, var_ig=TRUE, nc=.95, variable="salario")[[2]] 
```

• Si la varianza entre ambas muestras es diferente usamos var_ig=FALSE 

```{r}
ic_dosmedias_nvp (x=hombres, y=mujeres, var_ig=FALSE, nc=.95, variable="salario")[[1]] 
```

```{r}
ic_dosmedias_nvp (x=hombres, y=mujeres, var_ig=FALSE, nc=.95, variable="salario")[[2]] 
```

En la práctica será mucho más común que las varianzas sean diferentes, sin embargo es necesario establecer que puede darse el caso en que son iguales. 

```{r}
var(hombres) 
```

```{r}
var(mujeres) 
```


# Tarea

**Que hace el codigo de la pagina 9 y de donde ha salido**

















































































