---
title: "Practica de 02 de Octubre"
author: "Jenniffer Beatriz Aleman Castillo"
date: "2023-10-02"
output: word_document
---

```{r setup, include=FALSE}
knitr::opts_chunk$set(echo = TRUE)
```

## Prueba de Hipotesis

Intervalo de confianza para  σ^2

## Base de datos

```{r}
url <- 'https://raw.githubusercontent.com/fhernanb/datos/master/medidas_cuerpo'
datos <- read.table(file=url, header = T)
head(datos)
```

```{r}

hombres <- datos[datos$sexo == 'Hombre', ]
head(hombres)
```

# FUNCION VAR.TEST

```{r}

if (!require('devtools')) install.packages('devtools')
devtools::install_github('fhernanb/stests', force=TRUE)
library(stests)
```


```{r}
require(stests)
res = var.test(x=hombres$altura, conf.level = 0.98)

res
res$conf.int
```

## I.C. para la razón de varianzas

```{r}
url <- 'https://raw.githubusercontent.com/fhernanb/datos/master/medidas_cuerpo'
datos <- read.table(file=url, header=TRUE)
hombres <- datos[datos$sexo=="Hombre", ]
mujeres <- datos[datos$sexo=="Mujer", ]

var.test(x=hombres$altura, y=mujeres$altura, conf.level = 0.95)
```

## Prop.test I.C. para proporciones

x = casos de probabiidad de exito
n = todas las posibilidades
p = asigna la probabilidad o pesos, pero si no es necesario entonces NULL
alternative 

prop.test(x, n, p = NULL, alternative = c("two side", "less", "greater")),
              conf.level = 0.95)

```{r}
prop.test(x = 275, n = 500, conf.level = 0.9)
```

El resultado de la función muestra que el estadístico de prueba es X cuadrado = 4,802, con 1 grado de libertad y un valor p de 0,02843. La hipótesis alternativa es que la verdadera proporción no es igual a 0,5. El intervalo de confianza del 90% para la proporción es (0,5122310, 0,5872162) y la estimación muestral para la proporción es 0,55.

La función sugiere que existe evidencia para rechazar la hipótesis nula de que la proporción de éxitos es igual a 0,5, a favor de la hipótesis alternativa de que la proporción de éxitos no es igual a 0,5. El intervalo de confianza del 90% para la proporción no incluye 0,5, lo que respalda aún más esta conclusión.

Si se trataran de accidentes, ejemplo si de 500 personas 275 se accidentaron, el resultado del codigo significa que la proporción de accidentes se encontraria entre el valor 0.5122310 0.5872162, es decir la mitad de los trabajadores se accidentaran.


## I.C para la diferencia de proporciones

```{r}
prop.test(x = c(74,80), n = c(1500, 2000), conf.level = 0.9)
```

Procesos de tiempo en una frabrica, en una maquina.

De 1500 articulos 75 son malos

|--------------|-------------|
| malos        |  total      |
|  75 | 1500 |
| 80 | 2000 |

en un intervalo de -0.002934989  0.021601655 con 0.21 se dice que la proporción de articulos malos no mejoro ni aumento significativamente.

hoy puede ser 75 mañana 80 y pasado 90 esto se debe a la aleatoriedad.


# Estimar parametros

## Distribución Nomial

para calcular sus probabilidades tiene una 

nCx = n combinado x

P(X = x) = f(x) = nCx * p^x * q^(n-x)

donde: 

0 < p < 1

0 <= x <= n

```{r}
rta <- c(2,2,1,1,1,1,0,2,1,2,
         1,0,1,2,1,0,0,2,2,1)

# lo anterior es una simulacion con n = 5
# si n = 5 entonces los valores pueden ser 0,1,2,3,4,5
# en la realidad podria ser un muestreo si se tiene un cotexto

# el objetivo de este ejercicio es estimar el valor de p

```

¿Qué devuelve dbinom( ) devuelve la probabilidad, ejemplo, la probabilidad de x = 1, etc.

```{r}
sum(dbinom(x=rta, size = 5, prob = 0.3, log = T))
```

Cuando le agregamos log = T al codigo anterior lo que sucede es que se le calculo el logaritmo a la probabilidad.

El resultado del código es -24.55231, que es la probabilidad logarítmica de observar el número de éxitos en el escenario dado. El signo negativo indica que la probabilidad logarítmica es menor que cero, lo que se esperaba ya que la probabilidad de observar el número exacto de éxitos suele ser baja en una distribución binomial.

En el calculo anterior poner p = 0.3 fue un poco abusivo porque no se conoce ese valor.


## función de maxima verosimilitud:

| (theta) = -24.55

al despejar theta se obtendra la estimación de p

Entonces para ejercicio anterior lo que se busca es despejar theta para encontra p

```{r}
funcion_asigna_prob <- function(prob)
  sum(dbinom(x=rta, size = 5, prob = prob, 
             log = T))
#Ateriormente nos dio un valor de | (theta) = -24.55

funcion_asigna_prob(prob = 0.1) # -30.46918
funcion_asigna_prob(prob = 0.6) # -51.70034
```

Cuando al final me de un valor de -24.55 significara que ese es el valor de p.

```{r}
funcion_asigna_prob <- Vectorize(funcion_asigna_prob)
```


```{r}
funcion_asigna_prob(prob = c(0.15, 0.6))
```




```{r}
funcion_asigna_prob(prob = c(0.05, 0.4))
```




```{r}
funcion_asigna_prob(prob = 0.30)
```

Con esto se ha estimado el valor de p utilizando la función de maxima verosimilitud.

## Tarea

gráficar la función de maxima verosimilitud y determinar el valor estimado de p. Viendolo o haciendo una estimación.


