---
title: "Practica 9 de espacios muestrales y muestras aleatorias"
author: "Jenniffer Beatriz Aleman Castillo"
date: "2023-09-19"
output: word_document
---

```{r setup, include=FALSE}
knitr::opts_chunk$set(echo = TRUE)
```

#Espacios Muestrales Y Muestras Aleatorias

Función que genere una muestra: sample
sample( x, size, replace = FALSE, prob = NULL )

## Caso 1: Lanzamiento de moneda

Vector del que se tomara la muestra:

```{r}
moneda <- c("cara", "corona")
n <- 10 
# COn remplazo
lanzamiento <- sample(moneda, n, replace = T) # Todos tienen la misma prob de ser seleccionada
lanzamiento
```

## Caso 2: 

Generar un espacio de 1 a 54:

```{r}
espacio <- 1:54
n = 6

per0 <- sample(espacio, n)
per0

#Con remplazo
per1 <- sample(espacio, n, replace = T)
per1

# Sin remplazo

per2 <- sample(espacio, n, replace = F)
per2
```


## Caso 3: lanzamiento de dados

Simular 4 lanzamientos de 2 dados

```{r}
espacios <- as.vector(outer(1:6, 1:6, paste))
espacios
```

muestra:

```{r}
n = 5
muestra <- sample(espacios, n, replace = T)
muestra
```

## Caso 4: Cartas

Se tienen 52 cartas hay 4 grupos (de 13 cada uno). Cada grupo tiene la misma númeración

1 Oros
2 Copas
3 Diamantes
4 Bastos

```{r}
naipes <- paste(rep(c("A", 2:10, "J", "Q", "k"), 4), 
                c("OROS", "COPAS", "DIAMANTES", "BASTOS"))
naipes
```

Crear una muestra de cartas

```{r}
n = 9

#Si se permite repeticion
cartas <- sample(naipes, n)
cartas

```

## Caso 5: elementos

Generar una muestra aleatoria de 120 elementos con los números del 1 al 6
Las probbilidades de 

0.5, 0.25, 0.15, 0.04, 0.03, 0.003

```{r}
v <- 1:6
n = 120
muesta <- sample(v, n, replace = T, c(0.5, 0.25, 0.15, 0.04, 0.03, 0.003))
muestra

```

Esta muestra no es aleatoria porque hace falta elementos para poderse llamar aleatoria ya que:

0.5 + 0.25 + 0.15 + 0.04 + 0.03 + 0.003 = 0.973


Ejercicio

Cree una función que reciba los números de 1 a 500 inclusive la función retornará el espacio formado por los números divisibles entre 7. Luego deberá extraer una muestra aleatoria de estos números con remplazo.

v, 12, replace = T

```{r}
num_div_7 <- function() {
  numeros <- 1:500
  divisibles <- numeros[numeros %% 7 == 0]
  return(divisibles)
}


divisibles_7 <- num_div_7()
divisibles_7

# Se selecciona una muestra: 

n = 12 
muestra <- sample(divisibles_7, n, replace = T)
muestra

```
























